臺灣臺中地方法院刑事判決　94年度易字第1109號
公　訴　人　臺灣臺中地方法院檢察署檢察官
被　　　告　乙○○
上列被告因竊盜案件，經檢察官提起公訴（94年度偵字第7150
號），本院判決如下：
    主    文
乙○○竊盜，累犯，處有期徒刑壹年貳月。
    犯罪事實
一、乙○○基於意圖為自己不法所有之犯意，於民國九十四年四
    月十日十九時許，在臺中市○○區○○路與大觀路口，以不
    詳方式，打破甲○○停放在該處之車牌號碼６４８８─ＨＴ
    號自小客車之右後車窗後，竊取車內之公事包一只（內有現
    金新臺幣（下同）十八萬八千元、禮券一萬九千元、大都會
    ＫＴＶ現金券三十二張與試唱券六張、豐樂公園湖畔咖啡券
    二十九張、麻布茶坊貴賓餐飲抵用券十一張、高速公路回數
    票九張等物），得手後，據為己有，並於同日即持所竊得之
    禮券前往臺中市中友百貨消費，於翌日凌晨三時許又持上述
    竊得之現金邀同不知情之友人前往臺中市○○路金山舞廳飲
    酒花用，之後，續持上述竊得之大都會ＫＴＶ現金券及現金
    ，至大都會ＫＴＶ飲酒作樂花用；另將其中所竊得之大都會
    ＫＴＶ現金券十七張與試唱券二張贈送予不知情之友人陳宛
    潔使用。嗣於同年月十六日凌晨二時五十分許，為警在臺中
    市○○區○○路二段八十九號前拘獲乙○○，除在其身上扣
    得尚不及花用之現金一萬四千七百元外，又在其所有之車牌
    號碼ＮＭ─２６３６號自小客車內起出甲○○遭竊之大都會
    ＫＴＶ現金券十五張與試唱券四張、豐樂公園湖畔咖啡券二
    十九張、麻布茶坊貴賓餐飲抵用券十一張、高速公路回數票
    九張；另在臺中市○○區○○路二段八十九號乙○○房間內
    ，又查獲前所竊得不及花用之現金三萬一千元。
二、案經臺中市警察局第四分局報告臺灣臺中地方法院檢察署檢
    察官偵查起訴。
    理    由
一、訊據被告乙○○對有於九十四年四月十日持禮券前往中友百
    貨消費、於翌日有偕同友人前往金山舞廳飲酒作樂，並持被
    害人甲○○所失竊之大都會ＫＴＶ現金券至大都會ＫＴＶ使
    用，亦有將大都會ＫＴＶ現金券合計十七張與試唱券二張贈
    與友人陳宛潔，以及於同年月十六日，為警在其位於臺中市
    北屯區○○路○段八十九號住處前拘捕到案，並在其身上扣
    得現金一萬四千七百元，及在其使用之車牌號碼ＮＭ─２６
    ３６號自小客車內起出被害人甲○○遭竊之大都會ＫＴＶ現
    金券十五張與試唱券四張、豐樂公園湖畔咖啡券二十九張、
    麻布茶坊貴賓餐飲抵用券十一張、高速公路回數票九張等物
    ；另在其臺中市○○區○○路二段八十九號住處房間內，查
    獲現金三萬一千元等事實，固坦承不諱，惟矢口否認有何竊
    盜犯行，辯稱：不知車牌號碼６４８８─ＨＴ號自小客車上
    為何有伊之指紋，上開現金券、試唱券、咖啡券、抵用券、
    回數票等物，係伊在臺中市○○路住家附近之麥當勞旁邊撿
    到的，現金則是伊母親、姑姑、祖母等人給的云云。然查：
（一）被告為警查獲之前開財物、於九十四年四月十日前往中友
      百貨消費使用之禮券、於同年月十一日邀同友人前往金山
      舞廳、大都會ＫＴＶ飲酒作樂使用之現金與現金券，及贈
      送給友人陳宛潔之大都會ＫＴＶ現金券十七張（其中十二
      張轉贈予不知情之友人張靜宜，並持其中之五張前往消費
      ）與試唱券二張，原均係被害人甲○○所持有，於九十四
      年四月十日十九時許，在臺中市○○區○○路與大觀路口
      ，遭人以不詳方式，打破被害人甲○○停放在該處之車牌
      號碼６４８８─ＨＴ號自小客車之右後車窗後，竊取車內
      之公事包一只（內有現金十八萬八千元、禮券一萬九千元
      、大都會ＫＴＶ現金券三十二張與試唱券六張、豐樂公園
      湖畔咖啡券二十九張、麻布茶坊貴賓餐飲抵用券十一張、
      高速公路回數票九張等物），而失竊之部分財物等事實，
      業據被害人甲○○於警詢時指訴綦詳，復經證人即大都會
      ＫＴＶ組長張佳詠、大都會ＫＴＶ櫃台人員蘇秀卿、大都
      會ＫＴＶ外場服務員廖光斌、證人陳宛潔、張靜宜分別於
      警詢時證述無訛，並有臺中市警察局第四分局扣押筆錄暨
      扣押物品目錄表、贓物認領保管單、證人張靜宜使用之大
      都會ＫＴＶ現金券五張、結帳單、包廂時間單附卷可稽，
      核屬實在。
（二）又被害人甲○○於車牌號碼６４８８─ＨＴ號自小客車遭
      人打破右後車窗竊取車內財物後，隨即發覺，並報警處理
      ，經警方在該自小客車被破壞之玻璃上採集可疑指紋，送
      請內政部警政署刑事警察局鑑驗結果，認其中編號一指紋
      與被告指紋卡右拇指指紋相符，係屬同一人之指紋等情，
      有該局九十四年四月二十八日刑紋字第０九四００六四０
      三三號鑑驗書在卷可憑。而按指紋具一身專屬性，且極易
      遭其他跡證覆蓋或湮滅，依常理，苟非被告確曾於被害人
      甲○○發覺上開自小客車車內財物被竊之前不久，曾接觸
      並擊破該部自小客車被破壞之玻璃，該片玻璃上斷無可能
      出現被告之指紋。基此，被告空言辯稱：不知該自小客車
      上為何有伊之指紋云云，已屬推諉卸責之詞，要無足取。
（三）另被告於九十四年四月十日十九時許行竊得手後，隨即於
      當晚二十時五分許、二十一時一分許，前往臺中市中友百
      貨以被害人甲○○被竊之禮券消費合計逾萬元；復於翌日
      凌晨三時許，邀同友人陳晉倫至臺中市○○○路金山酒店
      飲酒，並於同日凌晨五時許帶同該酒店小姐鄭佩倩與藝名
      「麒麟」等人，一同至臺中市○區○○路四段二九五號大
      都會ＫＴＶ使用現金券消費歌唱（現金券僅能抵用包廂費
      ）；另於同年月十三日凌晨一時許，再度與友人陳晉倫至
      金山酒店消費並帶同酒店小姐出場，期間所有花費數萬元
      ，均由被告一人支付等情，除據被告供明在卷外，又經證
      人陳晉倫、鄭佩倩、大都會ＫＴＶ組長張佳詠、櫃台人員
      蘇秀卿、外場服務員廖光斌等人證述無訛，並有中友百貨
      收銀機統一發票二紙存卷可查，堪信實在。惟被告除於九
      十四年四月十一日與十三日二次外，即未曾至酒店花費數
      萬元，且之前亦不曾招待友人陳晉倫至酒店消費一節，業
      據被告與證人陳晉倫分別於警詢、偵查中陳明在卷，且被
      告於警詢時已自陳：本身並無工作等語，核與其母己○○
      於本院審理時及友人鄭佩倩於警詢時所證相符，證人己○○復到庭結證稱：被告之前都是跟她拿錢吃飯，她現在因
      身體不好，也沒有工作了等語，可知被告本身並無任何固
      定收入，全靠家人接濟，加以被告家境並非富裕，衡情，
      若非被告突有橫財或經由如何之管道取得鉅額款項及被害
      人甲○○所失竊之財物，被告豈有資力能異於往昔，慷慨
      大方揮霍金錢招待友人吃喝玩樂或為饋贈？而對此，被告
      雖以前揭情詞置辯，但查：
  １、盜取被害人甲○○車內財物之竊賊僅取走車內之公事包一
      只，並未偷取車輛或車內其他有價值之設備，依此情狀，
      應認該竊賊僅為圖得現成之財物花用。而衡之被害人甲○○被盜之現金、現金券、試唱券、禮券、咖啡券、餐飲抵
      用券、高速公路回數票，可知均係任何人皆能消費使用之
      財物，除現金外，其餘皆能抵現，且屬吃喝玩樂之一般財
      物，並非供特殊用途之用，倘若行竊者係志在得財，則依
      常理，對於上開竊得之現金及相當於現金價值之禮券等物
      ，自不可能任意丟棄。再者，被告係在被害人甲○○遭竊
      後一小時內，即取得失竊之禮券並持以消費，若謂被害人
      甲○○車內被盜財物並非被告所竊取，則由竊賊在臺中市
      南屯區○○路與大觀路口竊得該等財物後，復輾轉將所竊
      得之財物丟棄至臺中市○○區○○路麥當勞附近，並旋即
      由被告拾得，再由被告持其中之禮券部分，前往臺中市中
      友百貨選定商品並付費完訖，上開在相隔非近之數個地點
      所為之多個動作，均須在短短不到一小時之時間內發生，
      顯然在時間上有不合情理之處，且被告能在被害人甲○○
      甫失竊財物後即在不同地點拾得之巧合，亦難認係合於事
      理之常。被告又未能提出任何確切之證據證明確有拾得被
      害人甲○○遭竊財物之事實，應認被告所稱係在住家附近
      拾得被害人甲○○被竊之現金券、試唱券、禮券、咖啡券
      、餐飲抵用券、高速公路回數票之辯解，純係虛捏不實之
      砌詞，無可採信。
  ２、又被告於九十四年四月十一日與友人鄭佩倩前往大都會Ｋ
      ＴＶ消費後，因係以被害人甲○○被竊之現金券抵付消費
      款，該店櫃台人員蘇秀卿要求被告留存證件，被告乃請友
      人鄭佩倩提供駕駛執照，並要友人鄭佩倩在現金券背面簽
      寫「陳志豪」署名等事實，業據被告供陳明確，復經證人
      鄭佩倩、蘇秀卿分別於警詢時證述無訛，堪信實在。衡情
      ，被告持交抵付消費款之現金券若僅係其在路上拾得之物
      ，則於店員蘇秀卿要求留存證件及在現金券背後簽名時，
      被告何須要以假名代之，而不簽寫真實之姓名？準此，被
      告應係以不法方式取得被害人甲○○被竊財物之事實，益
      臻明確。
  ３、被告雖另聲請傳喚其母己○○，欲證明警方查扣之現金及
      伊請朋友花費的金錢，均由家人提供之事實，但證人己○○於本院審理時僅結證稱：被告原本沒有工作，之前都是
      跟她拿錢吃飯，拿多少不一定，之後（忘了自何時起）就
      沒有再跟她拿錢，她現在因身體不好，也沒有工作了，今
      年（九十四）四月間雖有拿錢給被告，但忘了拿多少等語
      ，有本院審判筆錄在卷可考。則依證人己○○上開所證，
      顯然未能就其本身曾於何時給付被告多少款項之細節，為
      任何具體詳確之陳述，更未能就本案查扣之現金是否確係
      伊所提供一節，而為證述，所言尚難資為任何有利於被告
      之徵憑。
  ４、被告友人即證人江璉輿於本院審理時雖亦結證稱：被告常
      去酒店，蠻常請朋友的，都去金錢豹、大都會等酒店云云
      ，但與被告本身前於警詢時之供述及證人陳晉倫之證述均
      不相符，所證是否實在，即屬有疑，亦無從遽採為有利於
      被告之依憑。
  ５、據上，被告前此既不曾出手闊綽招待友人，卻於被害人甲○○財物遭竊之後一個小時起，即大肆購買商品、邀友人
      至酒家、ＫＴＶ大方揮霍金錢、饋贈友人ＫＴＶ現金券；
      對於如何取得被害人甲○○被盜之現金券等財物，及被害
      人甲○○遭竊自小客車右後車窗上何以會有被告之指紋等
      節，又始終未能提出合理之說詞；再參以警方在臺中市○○區○○路二段八九號被告住處前，經證人陳宛潔指認而
      前往查緝被告時，被告一見陌生男子（警方人員）走近，
      便立即後轉逃逸之情狀，亦經證人陳宛潔、張靜宜先後於
      警詢時證述明確，核與一般未為任何虧心事者之反應迥異
      ，綜合上開各情，被害人甲○○放置在車牌號碼６４８８
      ─ＨＴ號自小客車內之公事包一只（內有現金十八萬八千
      元、禮券一萬九千元、大都會ＫＴＶ現金券三十二張與試
      唱券六張、豐樂公園湖畔咖啡券二十九張、麻布茶坊貴賓
      餐飲抵用券十一張、高速公路回數票九張等物），應係被
      告所竊取，當屬無疑。被告各項辯解，無非事後飾卸之虛
      詞，均無可採。
（四）按任何人未經他人同意，不得擅自拿取他人財物，此乃至
      明之理，被告明知此理，猶以敲破車牌號碼６４８８─Ｈ
      Ｔ號自小客車車窗之方式，擅自拿取被害人甲○○之財物
      ，供己花用，其主觀上有為自己不法所有之意圖至明。
（五）此外，尚有臺中市警察局第四分局扣押筆錄暨扣押物品目
      錄表、照片、大都會ＫＴＶ監視錄影畫面翻拍照片、查獲
      被告現場圖、被告友人鄭佩倩因被告使用大都會ＫＴＶ現
      金券而留存在大都會ＫＴＶ之重型機機車駕駛執照影本、
      車籍作業系統─查詢認可資料在卷可佐。從而，本件事證
      明確，被告上開竊盜犯行，洵堪認定。
（六）被告雖另聲請傳喚其姑姑丙○○欲證明扣案之現金有部分
      係證人丙○○所提供，但經本院合法傳喚並未到庭，且本
      案事證已明，業已詳述如前，本院認已無再傳喚、拘提證
      人丙○○之必要，附此明。
二、核被告所為，係犯刑法第三百二十條第一項之普通竊盜罪。
    被告前於九十三年間因妨害兵役及竊盜案件，先後經本院判
    處有期徒刑三月、四月，如易科罰金，均以銀元三百元折算
    一日確定，並定其應執行刑為有期徒刑六月，如易科罰金，
    以銀元三百元折算一日，接續入監執行後，於九十四年二月
    二十日縮刑期滿執行完畢，有臺灣臺中地方法院檢察署刑案
    資料查註紀錄表、臺灣高等法院被告全國前案紀錄表可按，
    其於有期徒刑之執行完畢後，五年內再犯有期徒刑以上之本
    罪，為累犯，應依法加重其刑。爰審酌被告前於九十年、九
    十三年間，曾先後因竊盜罪，經本院各判處有期徒刑四月，
    如易科罰金，各以銀元三百元折算一日確定，復於九十三年
    間因侵占罪，經本院判處罰金銀元一百元，如易服勞役以銀
    元三百元折算一日確定，均經執行完畢，素行不佳，有前開
    前科紀錄可佐，竟仍不知悛悔，再犯本案竊盜犯行，惡性非
    輕，犯罪之動機、目的固在圖得私利，尚屬單純，但以敲破
    他人車窗之方式取財，手段並非平和，具有潛在之危險性，
    竊得之財物頗鉅，且部分業已花用，所得利益甚多，被害人
    甲○○僅能取回部分被告未及花用之財物，所受損失不少，
    再考之被告係國中肄業，長期未能謀得正當職業，皆由家中
    支應生活開銷，暨犯後始終砌詞否認犯行，毫無悔意，態度
    不佳等一切情狀，量處如主文所示之刑。公訴人雖具體求處
    有期徒刑一年六月，並請求斟酌對被告宣告強制工作，但公
    訴人據以求刑之犯罪事實，尚包括臺灣臺中地方法院檢察署
    九十四年度偵字第一０八八一號之併辦部分，惟該部分併案
    事實，經本院審認結果，認尚不成立犯罪（理由詳後述），
    故本院量刑之犯罪事實即與公訴人具體求刑及請求宣告強制
    工作之基礎有別，本院綜合前開審酌各情，認量處如主文所
    示之刑，已足資懲儆，附此敘明。
三、臺灣臺中地方法院檢察署九十四年度偵字第一０八八一號併
    案意旨雖謂：被告意圖為自己不法之所有，於九十四年四月
    二十五日二十二時四十分許至翌日凌晨零時三十分許間之某
    時，在臺中市○區○○街與長春街口，以不明方式擊破車窗
    後，竊取被害人丁○○所駕駛、停放在該處車牌號碼７Ｖ─
    ７９３８號自小客車內之家樂福禮券（價值約三十萬元），
    得手後旋於同年月二十六日凌晨一時許，在臺中市臺中公園
    ，以十五萬元之代價，販售予另案被告江璉輿（江璉輿所犯
    故買贓物罪，另經臺灣臺中地方法院檢察署檢察官聲請簡易
    判決處刑）。因認被告就此部分另犯刑法第三百二十條第一
    項之普通竊盜罪嫌，並以證人江璉輿之證述、被害人丁○○
    之指訴及被竊自小客車照片二張，資為論據。訊據被告堅詞
    否認有竊取被害人丁○○前開財物之犯行，辯稱：並未出售
    禮券予江璉輿，且江璉輿不可能有那麼多錢購買等語。
（一）按犯罪事實應依證據認定之，無證據不得認定其犯罪事實
      ，刑事訴訟法第一百五十四條第二項定有明文。又認定不
      利於被告之事實，須依積極證據，苟積極證據不足為不利
      於被告事實之認定時，即應為有利於被告之認定，更不必
      有何有利之證據；認定犯罪事實所憑之證據，雖不以直接
      證據為限，間接證據亦包括在內，然而無論直接或間接證
      據，其為訴訟上之證明，須於通常一般之人均不致有所懷
      疑，而得確信為真實之程度者，始得據為有罪之認定，若
      其關於被告是否犯罪之證明未能達此程度，而有合理性懷
      疑之存在，致使無從形成有罪之確信，根據「罪證有疑，
      利於被告」之證據法則，即不得遽為不利於被告之認定。
      最高法院分別著有三十年上字第八一六號、七十六年台上
      字第四九八六號判例可資參照。
（二）經查：
  １、證人江璉輿雖始終指稱被害人丁○○遭竊之家樂福禮券係
      以十五萬元向被告購買等語，但對於付給被告之現款十五
      萬元，卻先後說詞不一，先於警詢時陳稱：係商請友人張
      峻華共同向警方偽稱係由友人張峻華借款十萬元，伊自己
      備有五萬元云云（九十四年度偵字第一０八八一號偵查卷
      ，第二五頁）；之後改稱：係賭博而得之款項云云（同前
      偵查卷，第六頁）；而於本院審理時則另翻異稱：有的是
      工作薪資，有的是賭博贏來的云云（本院卷第七七頁），
      究以何者為真，已難遽採。證人江璉輿於警詢時又自承：
      本身係從事服務生，每月薪資二萬元，再加上每月小費約
      二萬元，每月收入約四萬元，每月零花約二萬元等語，於
      本院審理時復結證稱：並未在銀行開戶，錢都是放家裡等
      語（本院卷第七十七頁），可知證人江璉輿之收入及餘存
      均不豐，且在現今金融交易繁頻，幾乎人人皆有至少一個
      帳戶之時代，證人江璉輿卻無需在銀行開戶儲存現款，足
      見其存款非多，則證人江璉輿是否確有十五萬元之現款可
      向被告購買價值三十萬元之家樂福禮券，更屬可疑，被告
      辯稱：證人江璉輿不可能有那麼多錢，伊未出售家樂福禮
      券給證人江璉輿等語，已非全然無稽。證人江璉輿雖又指
      稱：被告係於九十四年四月二十六日凌晨一時許，打電話
      詢問伊要否購買家樂福禮券等語，但被告所使用之門號0
      000000000號自前一日即二十五日二十三時許至
      二十六日凌晨一時許，即接續撥打合計七通之電話與證人
      江璉輿所使用之門號0000000000號通信，有門
      號0000000000號於九十四年四月二十五、二十
      六日之通聯紀錄存卷可佐，究竟其中有無任何一通電話內
      容係關於被告詢問證人江璉輿要否購買家樂福禮券之事，
      實難徒憑僅紀錄通話號碼、時間、站台位址之通聯紀錄加
      以證明。基此，證人江璉輿證稱：被害人丁○○被竊家樂
      福禮券係以十五萬元向被告購得云云，是否可採，即仍存
      有疑議。
  ２、另觀諸被害人丁○○於警詢時及本院審理時之指訴，均僅
      陳述其所使用、停放在臺中市○○街與長春街口、車牌號
      碼７Ｖ─７９３８號之自小客車於九十四年四月二十六日
      凌晨零時三十分許，發現遭人打破右後車窗玻璃，竊走車
      內之家樂福禮券三萬一千九百七十五元、大衛牌香煙一條
      、公事包及健身房包包各一個等情，並未親眼目睹行竊歹
      徒之面貌或身形，所為指陳，顯然只能證明被害人丁○○
      確有財物失竊之事實，對於該等財物是否即係被告竊取一
      節，則無從佐實。
  ３、而卷附之被竊自小客車照片二張，則只能說明被害人丁○○遭竊財物原所放置之車牌號碼７Ｖ─７９３８號自小客
      車之外型及右後車窗確實遭人打破之事實，並無從據為認
      定上開車窗是否係由被告打破，以及車內失竊財物是否即
      係被告所竊取等事實。
  ４、又警方在被害人丁○○前開自小客車被敲毀之玻璃，並未
      能取得任何可疑之指紋，被害人丁○○於前開車輛遭竊後
      ，復已清理擦拭過車內設備，故警方無法採集任何指紋等
      情，業據被害人丁○○於本院審理時結證明確，並有臺中
      市警察局第一分局偵查員翁育達出具之職務報告在卷可稽
      ，可知在前開自小客車上，亦無法查得任何跡證足證被害
      人丁○○遭竊一事，係與被告有關聯。
  ５、綜上，證人江璉輿之證述，既仍存有可疑之處，公訴人所
      提其他證據又不能證明被告確有違犯此件竊行之事實，本
      院復查無其他確切之證據足認被告確有竊取被害人丁○○
      財物之犯行，則依現有卷證資料，顯尚不能使本院形成被
      告確有偷竊被害人丁○○車內價值三十萬元之家樂福禮券
      之確信，揆諸前揭說明，應認尚無法證明被告有公訴人併
      辦意旨所示之竊盜犯行，本院自無從就此移送併辦部分，
      一併加以審理，應退回由檢察官另為適法處理。
據上論斷，應依刑事訴訟法第二百九十九條第一項前段，刑法第
三百二十條第一項、第四十七條，罰金罰鍰提高標準條例第一條
前段，判決如主文。
本案經檢察官戊○○到庭執行職務
中　　華　　民　　國　　94　　年　　11　　月　　8 　　日
              刑事第十一庭  審判長法　官  林源森
                                  法　官  王世華
　                                法　官　莊嘉蕙
以上正本證明與原本無異。
如不服本判決，應於送達後十日內向本院提出上訴狀（須附繕本
），上訴於臺灣高等法院臺中分院。
　                                書記官　魏愛玲
中　　華　　民　　國　　94　　年　　11　　月　　8 　　日
附錄論罪科刑法條
刑法第三百二十條第一項
意圖為自己或第三人不法之所有，而竊取他人之動產者，為竊盜
罪，處五年以下有期徒刑、拘役或五百元以下罰金。
